【裁判字號】    89,交聲,347
【裁判日期】    900118
【裁判案由】    違反道路交通管理處罰條例聲明異議
【裁判全文】
臺灣臺北地方法院交通事件裁定            八十九年度交聲字第三四七號
    異議人即
    受處分人  乙○○
右列受處分人因違反道路交通管理處罰條例案件，對於臺北市交通事件裁決所於中華
民國八十九年六月二十八日所為之處分（原處分案號：北市交裁車字第二二－ＡＢＵ
七０四六五五號）聲明異議，本院裁定如左：
        主      文
異議駁回。
        理      由
一、按汽車駕駛人，行經有燈光號誌管制之交岔路口闖紅燈者，處銀元六百元以上一
    千二百元以下罰鍰（即新臺幣一千八百元以上三千六百元以下），又汽車駕駛人
    ，駕駛汽車有違反道路交通管理處罰條例之行為，經交通勤務警察制止時，不聽
    制止而逃逸者，除按各該條所規定之罰鍰處罰外，並依該條例第六十三條規定記
    點，道路交通管理處罰條例第五十三條、第六十條第一項定有明文。再汽車駕駛
    人，駕駛汽車違反道路交通管理處罰條例第六十條第一項、五十三條規定者，除
    應依該條所規定之罰鍰處罰外，並分別予記違規點數一點及三點，同條例第六十
    三條第一項第一款、第三款亦有規定。
二、本件受處分人即異議人乙○○於民國八十九年五月七日下午一時十分許，駕駛車
    牌ＢＷ－三九五號營業用小客車，行經台北市○○路十一巷由南向西左轉闖紅燈
    ，經台北市警察局大安分局安和所警員甲○○發現示意停車，受處分人不聽制止
    繼續駕駛上開營業小客車繞行台北市區，警員甲○○不及追趕，致使受處分人駕
    車逃逸無蹤。甲○○警員記錄違規營業用小客車之車牌、車型及顏色後，以受處
    分人有違反右開道路交通管理處罰條例第五十三條及第六十條第一項規定之行為
    逕行舉發，並於舉發通知單上記載「應到案日期：八十九年六月七日」後將舉發
    通知單寄交受處分人收受。嗣受處分人於應到案日期前之八十九年六月二日向原
    處分機關提出申訴，原處分機關請原舉發單位調查結果，仍認其有上開違規行為
    ，乃依道路交通管理處罰條例第五十三條、第六十條第一項及第六十三條第一項
    第一款、第三款等規定，就其闖紅燈違規行為裁處罰鍰新臺幣一千八百元並記違
    規點數三點，另就其不聽制止之違規行為，另記違規點數一點。
三、訊據受處分人矢口否認有右開闖紅燈及不聽制止等違規行為，辯稱略以「本件並
    無採證相片，僅憑交通警察提出之車牌號碼舉發，令人不服」云云。經查：證人
    即本件舉發員警甲○○於本院調查中到庭具結證稱：那天伊是執樂利路附近的單
    警巡邏勤務，到樂利路十一巷口，洽騎機車在巷口等紅燈，就有一部計程車從伊
    左邊紅燈左轉，伊即追過去，他停在前方準備要載客，伊就過去在駕駛座旁按喇
    叭示意他停車，他看到伊的只是沒有理伊就開車跑了，伊就跟著他後面一直追，
    從安和路走到文昌街，又走到信義路右轉安和路，就再走安和路的巷子繞兩圈他
    都沒有停，前後追了他二十分鐘，在信義路復興南路的巷子追丟的，（問：是否
    確定為在庭上受處分人﹖）不確定，但車號、車牌、車型顏色伊都確定吻合沒錯
    ，伊才開單，這部車印象很深，（問：有無可能看錯車號﹖）不可能，伊追了該
    車二十分鐘之久等語，按證人甲○○為原處分機關認定受處分人有前開違規行為
    之原證人，其到庭在本院法官面前以言詞供述本件訴訟上之待證事實（即受處分
    人有右開違規事實），因證人甲○○與受處分人無仇隙，並能當庭詳述取締違規
    過程，自無故意構詞誣陷受處分人之理，是以本院由其上開供述已得有受處分人
    確有右開違規行為之心證，且於本件卷存證據資料內並無任何積極證據足以證明
    證人甲○○上開供述係屬虛偽，亦無有足以令人顯信其供述為不可採之品性證據
    或前科證據存在，本院自不得僅以證人為本件開單告發受處分人之員警而全盤抹
    煞其在訴訟上所具有之原證人資格。況查交通警察掣單舉發違反道路交通管理處
    罰條例所列之違規事實，本質上為行政處分，係公務員基於職務上之權力，依法
    就特定之具體事件所為之具公法上效果之單方面行政行為，基於公務員為公法上
    行為具有公信力之原則，該行政行為當可被推定為真正，其據以依法處分之事實
    認定亦為正確無誤，從而，本件受處分人空言否認闖紅燈及不聽交通勤務警察制
    止等違規行為，所辯無非係卸責之詞，不足採信。事證明確，受處分人之違規行
    為堪以認定。本件異議為無理由，應予駁回。
四、據上論斷，應依道路交通案件處理辦法第十九條，裁定如主文。
中      華      民      國    九十      年      一      月     十八     日
                          臺灣臺北地方法院交通法庭
                                    法  官  李  麗  玲
右正本證明與原本無異。
如不服本裁定，應於裁定送達後五日內向本院提出抗告狀。
                                    書記官  江  虹  儀
中      華      民      國    九十    年       一       月      十九    日


司法院資訊處製作；財團法人民間司法改革基金會備份。
